---
title: "lab1_Laryssa"
author: "Laryssa Kellen Filgueira Milanez"
date: '2022-03-26'
output: html_document
---

```{r setup, include=FALSE}
knitr::opts_chunk$set(echo = TRUE)
```

# Importando dados
```{r, echo = FALSE}
library(tidyverse)
library(ggplot2)
library(scales)
library(stringr)

source("../code/lab1.R")
```
# Questão 1
## Calcule média e desvio padrão da idade e nível de interesse. As métricas contendos as métricas calculadas para idade e devem ser apresentadas de forma ordenada, da maior idade para a menor. Além de apresentar no relatório, os resultados devem ser salvos em um arquivo csv, que deve ser adicionado ao repositório.

```{r, echo=TRUE}
# Cálculo realizado para idade
df_idade <- turma_fpcc2 %>% select(idade) %>% 
  mutate(idade_int = as.integer(gsub("[a-z]|\\.", "", idade)))

media_id = mean(df_idade$idade_int)
desvio_id = sd(df_idade$idade_int)
sort(df_idade$idade_int, decreasing = TRUE)

# Cálculo realizado para nível de interesse
df_progR<-turma_fpcc2 %>% select(prog_r)%>%
  mutate(prog_r = case_when(
    prog_r == "Nenhuma confiança" ~ "nc",
    prog_r == "Um pouco" ~ "pc",
    prog_r == "Médio" ~ "md",
    prog_r == "Bastante confiante" ~ "bc",
    TRUE ~ prog_r
  ))%>%
  count(prog_r)

media_int = mean(df_progR$n)
desvio_int = sd(df_progR$n)

# Criando o Dataframe com os valores
campos <- c("Media Idade","Media Nível Interesse", "Desvio Padrão Idade", "Desvio Padrão Nível Interesse")
valores <- c(media_id,media_int,desvio_id,desvio_int)
df_data <- data.frame(campos, valores)
valores_ordenados <- df_data[order(-valores),]

# Exibindo o data Frame
valores_ordenados

#Salvando em um arquivo csv
write.csv(valores_ordenados,"quest1.csv")
```

# Questão 2
## Qual o curso com maior valor médio de idade? Discutir os resultados com base nos dados disponíveis em termos de representatividade.

```{r}
df_curso <- turma_fpcc2 %>% select(tipo_curso, idade)%>%
  mutate(idade_int = as.integer(gsub("[a-z]|\\.", "", idade)))
df_idade1 <- df_curso %>% select(tipo_curso, idade_int)%>%
  group_by(tipo_curso) %>% 
  summarise(num = n(), idade = mean(idade_int))%>%
  mutate(maior_media = as.integer(idade))
pos <- which.max(df_idade1$maior_media)
df_idade1[pos, c('tipo_curso', 'maior_media')]
```
### CONCLUSÃO: O curso com maior valor médio de idade é o de “Doutorado”, onde apresenta uma média de 35 anos de idade, porém o curso apresenta apenas 12,5% de representatividade, já o de Mestrado temos 87,5% de representatividade.

# Questão 3
## Crie um gráfico que mostra a idade média para cada curso. Apresente o gráfico e discuta os resultados no relatório. O gráfico também deve ser salvo em uma imagem no formato png, que deve ser adicionada ao repositório.

```{r}
df_curso1 <- turma_fpcc2 %>% select(tipo_curso, idade)%>%
  mutate(idade_int = as.integer(gsub("[a-z]|\\.", "", idade)))%>%
  group_by(tipo_curso)%>%
  summarise(media = mean(idade_int))

ggplot(df_curso1, aes(tipo_curso, media, fill = tipo_curso)) + 
  geom_bar(stat = "identity") + 
  xlab("Tipo de curso") +
  ylab("Número de alunos") + 
  theme_bw(base_size = 14) + 
  theme(legend.position = "None")

# Salvando o gráfico
ggsave("alunos_curso_idade.png")
```
### Vemos pelo gráfico que os alunos do Mestrado possuem a menor média de idade, podendo concluir assim que a maioria deles concluíram o curso recentemente. Os alunos de Doutorado possuem a média mais alta.

# Questão 4
## Crie um gráfico que mostra o percentual de alunos para cada estado de origem. Apresente o gráfico e discuta os resultados no relatório. O gráfico também deve ser salvo em uma imagem no formato png, que deve ser adicionada ao repositório.
```{r}
df_reg <- turma_fpcc2 %>% select(uf) %>% 
  filter(uf != "Opção 1")

df_reg <- turma_fpcc2 %>% select(uf) %>% 
  mutate(uf = ifelse(uf == "Opção 1", NA, uf)) %>% 
  mutate(uf = case_when(
    uf == "Paraiba" ~ "PB", 
    uf == "Paraíba" ~ "PB",
    uf == "PB (Campina Grande)" ~ "PB",
    uf == "Acre" ~ "AC",
    uf == "Alagoas" ~ "AL",
    uf == "Pernambuco, mas moro em Campina Grande há mais de 20 anos" ~ "PE",
    TRUE ~ uf
  )) %>% 
  filter(!is.na(uf)) %>%
  count(uf) %>%
  arrange(-n, uf)%>%
  group_by(uf)%>%
  summarise(num = n)%>%
  mutate(perc2 = num / nrow(turma_fpcc2))

ggplot(df_reg, aes(uf, num, fill = uf)) + 
  geom_bar(stat = "identity") + 
  xlab("Uf") +
  ylab("% de alunos por estado") + 
  theme_bw(base_size = 14) + 
  theme(legend.position = "None")

ggsave("alunos_percent_estado.png")
```
### Podemos perceber pelo gráfico que a maior parte dos alunos do curso são do próprio estado, ou seja, temos mais alunos da Paraíba em relação aos demais estados listados.

# Questão 5
## Compare a média de idade geral com a média de idade dos top-5 e dos bottom-5. Além de apresentar e discutir os resultados no relatório, salvar em uma tabela (dataframe) com as médias em questão.
```{r}
df_mediageral <- turma_fpcc2 %>% select(idade) %>% 
  mutate(idade_int = as.integer(gsub("[a-z]|\\.", "", idade)))

#Top-5
df_top5 <- df_mediageral %>%
  arrange(desc(idade_int)) %>%
  slice(1:5)
df_top5

df_bottom5 <- df_mediageral %>%
  arrange(idade_int) %>%
  slice(1:5)
df_bottom5

# Média Geral do vetor idade_int
md = mean(df_mediageral$idade_int)


# Média do Top-5
mtd = mean(df_top5$idade_int)

# Média do Bottom-5
mbd = mean(df_bottom5$idade_int)

# Criando o Dataframe com os valores
df_idade_quest5 <- data.frame(md, mtd, mbd)


# renomeando colunas
colnames <- c("Média Geral de Idades", "Média de Idades TOP-5", "Média de Idades BOTTOM-5")
colnames(df_idade_quest5) <- colnames

print(df_idade_quest5)
```
### CONCLUSÃO: Podemos verificar que na média geral das idades, 29 anos, fica mais aproxima das idades dos mais velhos, que apresentam uma média de 38 anos.